【裁判字號】    89,訴,574
【裁判日期】    891201
【裁判案由】    違反槍砲彈藥刀械管制條例
【裁判全文】
台灣新竹地方法院刑事判決                          八十九年度訴字第五七四號
    公  訴  人  台灣新竹地方法院檢察署檢察官
    被      告  甲○○
右列被告因違反槍砲彈藥刀械管制條例案件，經檢察官提起公訴（八十九年度偵字第
四三六九號），本院判決如左：
    主  文
甲○○未經許可寄藏其他可發射子彈具有殺傷力之改造手槍，處有期徒刑壹年貳月，
併科罰金新台幣陸萬元，罰金如易服勞役，以佰元（即新台幣玖佰元）折算壹日，
緩刑伍年。
扣案之仿自動手槍外型製造之改造金屬手槍壹枝（槍枝管制編號：00000000
00號，含彈匣壹個）、改造金屬手槍壹枝（槍枝管制編號：0000000000
號，含彈匣貳個）及子彈拾柒顆，均沒收。
    事  實
一、甲○○明知未經許可不得寄藏可發射子彈具有殺傷力之槍械，竟於民國八十九年
    年初某日，在新竹市○○里○鄰○○路○段一四四一巷十三號住處附近，受其不
    知真實姓名年籍綽號為「土水黑」（台語）之朋友之委託，未經許可，無故寄藏
    可發射子彈具有殺傷力之仿自動手槍外型製造之改造金屬手槍一枝（槍枝管制編
    號：0000000000號，含彈匣一個）、改造金屬手槍一枝（槍枝管制編
    號：0000000000號，含彈匣二個，起訴書誤載為含彈匣一個）、以及
    供上揭槍枝所用之子彈二十八顆（原共有子彈二十九顆，其中一顆經送鑑射擊，
    無法擊發，認不具殺傷力，予以扣除，起訴書誤載為二十六顆），甲○○即將之
    藏放於住處旁菜園內，並曾射擊子彈二發（僅餘留彈殼一顆）。嗣於八十九年七
    月四日十七時許，經警持搜索票在其住處旁菜園內，查獲仿自動手槍外型製造之
    改造金屬手槍一枝（槍枝管制編號：0000000000號，含彈匣一個）、
    子彈二顆（均業於鑑定時經實際試射）以及甲○○射擊二發子彈所餘留之彈殼一
    顆，而甲○○經警帶回警局訊問後，乃供述尚有槍枝，協警於八十九年七月五日
    凌晨零時四十分許，在上址菜園內紅甘蔗田處，查獲改造金屬手槍一枝（槍枝管
    制編號：0000000000號，含彈匣二個，起訴書誤載為含彈匣一個）及
    子彈二十四顆（原共查獲子彈二十五顆，其中一顆經送鑑射擊，無法擊發，認不
    具殺傷力，予以扣除，另有子彈七顆業於鑑定時經實際試射，僅餘子彈十七顆）
    ，因而偵知上情。
二、案經桃園縣警察局大溪分局移送台灣新竹地方法院檢察署檢察官偵查起訴。
    理  由
一、前揭事實，迭據被告甲○○於警訊、偵查及本院審理時坦承不諱，此外，並有先
    後查獲之仿自動手槍外型製造之改造金屬手槍一枝（槍枝管制編號：00000
    00000號，含彈匣一個）、子彈二個（均業於鑑定時經實際試射）與彈殼一
    顆，以及改造金屬手槍一枝（槍枝管制編號：0000000000號，含彈匣
    二個）及子彈二十四顆（原共查獲子彈二十五顆，其中一顆經送鑑射擊，無法擊
    發，認不具殺傷力，予以扣除，另有子彈七顆業於鑑定時經實際試射，僅餘子彈
    十七顆）扣案足資佐證；況扣案之仿自動手槍外型製造之改造金屬手槍一枝（含
    彈匣一個）、子彈二個以及彈殼一顆送鑑定結果，認：「一、送鑑手槍一枝（槍
    枝管制編號：0000000000號）認係仿自動手槍外型製造之金屬玩具手
    槍更換土造金屬槍管改造而成，機械性能良好，認具殺傷力。二、送鑑子彈二顆
    ，均認係土造直徑約十一ｍｍ之金屬彈殼加裝圓錐狀直徑約為十ｍｍ之土造金屬
    彈頭而成，均經試射結果，均能擊發，認均具殺傷力。」「四、送鑑彈殼一顆，
    認係土造直徑約十一ｍｍ之已擊發金屬彈殼，經與上述槍枝（槍枝管制編號：0
    000000000號）試射彈殼以比對顯微鏡比對結果，其撞針孔形狀相符」
    ，另扣案之改造金屬手槍一枝（含彈匣二個）及子彈二十五顆送鑑定結果，認：
    「一、送鑑手槍一枝（槍枝管制編號：0000000000號），認係由玩具
    金屬槍身加裝土造金屬滑套及以貫通之土造金屬槍管組合而成，機械性能良好，
    可供擊發子彈使用，認具殺傷力。二、送鑑彈匣一個，認係可供上述（一）槍枝
    使用之玩具金屬彈匣。三、送鑑子彈二十五顆，認均係土造子彈，直徑約為九‧
    九ｍｍ金屬彈頭，採樣八顆試射結果：(1)一顆，無法擊發，認不具殺傷力。(2)七
    顆，可擊發，認均具殺傷力。」等情，此分別有內政部警政署刑事警察局八十九
    年七月十九日刑鑑字第九三二一八號、八十九年七月二十六日刑鑑字第九三二一
    二號鑑驗通知書各一份在卷足憑，是被告前揭自白，核與事實相符，自堪採信，
    本件事證已臻明確，被告犯行洵堪認定。
二、核被告寄藏其他可發射子彈具有殺傷力之改造手槍之行為，係違反槍砲彈藥刀械
    管制條例第十一條第四項之未經許可寄藏其他可發射子彈具有殺傷力之改造手槍
    罪，而寄藏子彈之行為，則係違反槍砲彈藥刀械管制條例第十二條第四款未經許
    可寄藏子彈罪。被告第一次寄藏手槍、子彈之行為，係以一行為而違反槍砲彈藥
    刀械管制條例第十一條第四項之罪以及同條例第十二條第四款之罪二罪名，為想
    像競合犯，應從一重之未經許可寄藏其他可發射子彈具有殺傷力之改造手槍罪處
    斷。爰審酌被告之素行、犯罪之動機、手段、所生之危害及犯罪後，坦承犯行態
    度良好等一切情狀，量處如主文所示之刑，並依法諭知罰金易服勞役之折算標準
    。末查：被告前未曾受有期徒刑以上刑之宣告等情，此有台灣桃園地方法院檢察
    署刑案資料查註紀錄表以及台灣高等法院被告全國前案紀錄表各一份附卷可稽，
    其因一時失慮，偶罹刑典，諒經此偵審科刑宣告之教訓，當已足資促使其有所警
    惕而無再犯之虞，本院因認前所宣告之刑，以暫不執行為適當，爰併予宣告緩刑
    五年，以啟自新。至扣案之仿自動手槍外型製造之改造金屬手槍一枝（槍枝管制
    編號：0000000000號，含彈匣一個）、改造金屬手槍一枝（槍枝管制
    編號：0000000000號，含彈匣二個）及子彈十七顆，均為違禁物，併
    依法宣告沒收之；另扣案之子彈不具殺傷力之子彈一顆，以及於鑑定時經實際試
    射具殺傷力之子彈九顆，被告所射擊之子彈二顆，均不再為沒收之諭知。至被告
    雖寄藏前揭槍彈，惟其惡性尚非非重大，準此，若遽以宣告強制工作，顯有違比
    例原則，爰不予宣告強制工作（司法院大法官會議第四七一號解釋參照），附此
    說明。
三、據上論斷，應依刑事訴訟法第二百九十九條第一項前段，槍砲彈藥刀械管制條例
    第十一條第四項、第十二條第四項，刑法第十一條前段、第五十五條、第四十二
    條第二項、第三十八條第一項第一款、第七十四條第一款，罰金罰鍰提高標準條
    例第二條，現行法規所定貨幣單位折算新台幣條例第二條，判決如主文。
本案經檢察官邱朝智到庭執行職務。
中      華      民      國    八十九    年     十二     月      一      日
                              台灣新竹地方法院刑事第二庭
                                  法      官     蘇   嘉   豐
右正本證明與原本無異。
如不服本判決，應於判決送達後十日內向本院提出上訴狀( 應附繕本 )。
                                  書  記  官     賴    寶   合
中      華      民      國    八十九    年     十二     月      一      日
附錄本案論罪科刑所適用法條全文：
槍砲彈藥刀械管制條例第十一條第四項：
未經許可，持有寄藏或意圖販賣而陳列第一項所列槍砲者，處一年以上七年以下有期
徒刑，併科新臺幣七百萬元以下罰金。
槍砲彈藥刀械管制條例第十二條第四項：
未經許可，持有、寄藏或意圖販賣而陳列子彈者，處五年以下有期徒刑，併科新臺幣
三百萬元以下罰金。


司法院資訊處製作；財團法人民間司法改革基金會備份。
